臺灣基隆地方法院交通事件裁定　　　　　　　　　　　　九十三年度交聲字第七號
　　移送機關即
　　原處分機關　交通部公路總局臺北區監理所基隆監理站
　　異　議　人
　　即受處分人　乙○○　男　四.
右列受處分人因違反道路交通管理處罰條例案件，對交通部公路總局臺北監理所基隆
監理站民國九十二年十二月二十三日所為之處分（原處分案號：基監字第裁四二－Ｒ
00000000號），聲明異議，本院裁定如左：
    主　　  文
原處分撤銷。
乙○○營業小客車駕駛人，其向警察機關辦理執業登記所領取之執業登記證，以他物
遮蔽，處罰鍰新臺幣壹仟伍佰元。
    理　　  由
一、原處分意旨略以：異議人即受處分人乙○○（下稱異議人）於民國九十二年十一
    月十日上午八時四十五分，駕駛車牌號碼九Ｂ－六二八號營業小客車，在基隆市
    ○○街、小艇碼頭前，因未將執業登記證依規定放置，業經警員舉發，爰依道路
    交通管理處罰條例第三十六條第三項及營業小客車駕駛人執業登記管理辦法第十
    三條前段（移送書誤載為第十四條第一項第二款）規定，裁處罰鍰新臺幣（下同
    ）一千五百元整等語。
二、異議意旨略以：上開營業小客車係由異議人與另位駕駛陳志明輪流早晚班一起使
    用，故平日均將異議人及陳志明之執業登記證上下重疊放置於車內指定之插座，
    第一張均放置實際駕駛人之執業登記證。於九十二年十一月十日當日，異議人駕
    駛前揭營業小客車行經基隆市小艇碼頭附近遭警員攔車，警員陳永例因下雨並未
    下車，係在警車內要求異議人出示相關證件以供查看，當異議人將其置放於右前
    座前方插座之執業登記證抽出並出示予警員陳永例查看時，警員一見到當時插座
    內尚置放另一輪班駕駛人陳志明之執業登記證，即稱其未依規定放置執業登記證
    ，並當場開立舉發單，事實上異議人之執業登記證當時係依規定置放於車內指定
    之插座，並無違規情事，為此聲明異議等語。
三、按營業小客車駕駛人向警察機關辦理執業登記，領取之執業登記證，未依規定安
    置車內指定之插座或以他物遮蔽者，處新台幣一千五百元罰鍰；營業小客車駕駛
    人應將執業登記證置於儀錶板上右側，執業登記證副證置於右前座椅背插座，道
    路交通管理處罰條例第三十六條第三項、營業小客車駕駛人執業登記管理辦法第
    十三條前段分別定有明文。次按交通法庭認為聲明異議有理由或聲明異議雖無理
    由而原處分不當或違法者，應以裁定將原處分經聲明異議部分撤銷，並自為裁定
    ，但因原處分機關無管轄權而撤銷之者，應移送有管轄權之機關，道路交通案件
    處理辦法第二十條復有明定。
四、經查：
  (一)異議人於前揭時、地駕駛前揭營業小客車，因在公車站牌規停車，經執行巡邏勤
    務之警員甲○○駕車驅趕至基隆市港西小艇碼頭前攔停稽查，並由坐在警車內副
    駕駛座之警員陳永例隔窗請異議人出示證件，異議人出示駕照經警核對無誤後，
    警員陳永例再請異議人出示執業登記證時，即見異議人置放在副駕駛座前面插座
    上執業登記證之姓名與異議人不符，異議人此時始從該執業登記後方抽出另一張
    自己之執業登記證等情，業據舉發員警即基隆市警察局第一分局警備隊警員陳永
    例到庭證述屬實，且有基隆市警察局基警交字第Ｒ00000000號舉發違反
    道路交通管理事件通知單影本一份在卷可憑。
  (二)異議人雖辯稱其當時係先抽出自己之執業登記證出示予警員，再提出駕照及行照
    時，警員始看到其執業登記證下方有另一位駕駛之執業登記證，且當時其車輛與
    警車係併排，警員陳永例並未下車，根本看不到置放在副駕駛座前方之執業登記
    證，係其在抽取第一張自己之執業登記證時，將另名駕駛之執業登記證拖出，警
    員才看到另名駕駛之執業登記證云云，並聲請傳喚證人丙○○為證。惟查，異議
    人於前揭時、地遭警員攔停後，警員陳永例係先請異議人出示駕駛執照、行車執
    照，再請異議人出示執業登記證乙節，業據當時駕駛警車攔停異議人車輛之基隆
    市警察局第一分局警備隊警員甲○○到庭證述明確，且異議人聲請傳喚之證人丙
    ○○亦證稱：其只見警車與異議人之車輛併排，警員與異議人隔窗在講話，並未
    看見異議人出示證件之順序，只有看到異議人抽取執業登記證之動作，惟該動作
    係在出示駕駛執照及行車執照之前或之後，其並不清楚，惟一般正常之順序及其
    被攔停之經驗，警察都是要求先出示駕駛執照及行車執照等語，足見異議人所辯
    其係先出示執業登記證，再出示駕駛執照及行車執照，核與事實及常情不符，應
    以警員陳永例之證述為可採。又經本院當庭模擬現場情形，以一部計程車寬度一
    米五加上車與車之間空隙約四、五十公分距離，將執業登記證放置法庭自訴人席
    上相當於前揭距離之右前方，並命通譯及異議人坐在相當於計程車寬度加上空隙
    左方之座位觀看，通譯及異議人均能清楚辨識執業登記證上面之姓名，有本院九
    十三年二月二十七日訊問筆錄附卷可稽，是異議人辯稱當時警員並未下車察看，
    無法看清執業登記證上之姓名云云，亦屬個人臆測之詞，不足採信。再參以本件
    現場舉發員警與異議人素昧平生，並無仇隙，衡情當無設詞攀誣、濫予舉發之理
    ，且該員警所為之證述復無瑕疪可指，故異議人係將自己之執業登記證置放於另
    名駕駛人執業登記證後方之事實，應堪認定。
  (三)綜上所述，異議人所辯均不足採。惟異議人係於自己之執業登記證上覆蓋他名駕
    駛之執業登記證，並無未依規定將執業登記證安置車內指定之插座（即儀錶板上
    右側）之情事，故其違規事實，應屬前揭道路交通管理處罰條例第三十六第三項
    後段規定之「執業登記證以他物遮蔽」，原處分機關誤以「執業登記證，未依規
    定安置車內指定之插座」之違規事實，依同條例第三十六條第三項及營業小客車
    駕駛人執業登記管理辦法第十三條前段之規定，裁決異議人罰鍰一千五百元，自
    有不當，爰將原處分撤銷，並依道路交通管理處罰條例第三十六條第三項後段之
    規定，處異議人罰鍰一千五百元。
五、據上論斷，應依道路交通案件處理辦法第二十條前段，裁定如主文。
中　　　華　　　民　　　國　　　九十三　　　年　　五　　月　　三十一　　日
                                臺灣基隆地方法院交通法庭
                                      法　官　王美婷
右正本證明與原本無異。
對於本件裁定如有不服，應於收受送達後五日內，向本院提出抗告書狀，敘述抗告之
理由，抗告於臺灣高等法院。
                                      書記官  劉珍珍
中　　　華　　　民　　　國　　　九十三　　　年　　五　　月　　三十一　　日
